【裁判字號】    90,交聲,47
【裁判日期】    900402
【裁判案由】    聲明異議
【裁判全文】
臺灣臺南地方法院交通事件裁定                        九十年度交聲字第四七號
    移送機關  交通部公路局嘉義區監理所台南監理站
    受處分人  甲○○
右列受處分人因違反道路交通管理處罰條例案件，對於交通部公路局嘉義監理所台南
監理站九十年二月十二日南監五字第裁七四－Ｍ00000000號裁決處分（原舉
發案號：南縣警交字第Ｍ00000000號），聲明異議，本院裁定如左：
    主  文
原處分撤銷。
甲○○不罰。
    理  由
一、本件原處分意旨略以：受處分人即異議人甲○○於民國八十九年十一月二十五日
    ，騎乘ＷＨＥ—九二一號輕型機車，途經台南縣仁德鄉○○路與仁義路口，因騎
    乘機車未戴安全帽，行駛快車道，不服取締，經警鳴笛指揮示意停車，不停反加
    速逃違規，經台南縣警察局歸仁分局掣單舉發，移送機關交通部公路局嘉義區監
    理所台南監理站因受處分人不服，復於期限內自動到案提出聲明異議，遂依道路
    交通管理處罰條例第三十一條第三項及第四十五條第一項第十三款及第六十條第
    二項第一款之規定，裁處罰緩新台幣二千元，並記違規點數一點等語。
二、受處人辯稱：伊未曾騎乘機車前往南縣仁德鄉○○路與仁義路口，且該期間，伊
    因右側脛骨腓骨骨折等傷害，亦無法騎乘機車，伊先生為駕駛營業貨櫃曳引車之
    司機車，該日亦駕駛營業貨櫃曳引車前往大統益沙拉油公司，家中亦無人使用Ｗ
    ＨＥ—九二一號輕型機車，伊並無違規情事等語，經查，異議人所稱舉發期日，
    其因右側脛骨腓骨骨折，無法騎乘機車一節，業據異議人提出財團法人奇美醫院
    診斷證明書一紙在卷可稽，異議人所陳堪信屬實。又依台南縣警察局南縣警交字
    第Ｍ00000000號舉發違反道路交通管理事件通知單上附註有「男生騎乘
    」字樣，足見違規當時騎乘者非異議人，此有台南縣警察局南縣警交字第Ｍ00
    000000號舉發違反道路交通管理事件通知單及台南縣警察局歸仁分局九十
    年一月九日歸交警字第一三二七三號函附卷可參，既然違規當時騎乘者非異議人
    ，則本件可能係因警員於取締之極短暫時間內誤記他人違規車輛之車號為異議人
    所有，或他人懸掛偽造同異議人車號之車牌所致，已足認定，本件異議人之異議
    為有理由，原處分予以裁罰，即有未合，應由本院裁定將原處分撤銷，諭知異議
    人不罰，以資適法。
三、據上論斷，應依道路交通案件處理辦法第二十條前段，裁定如主文。
中      華      民      國    九十      年      四      月      二      日
                              臺灣臺南地方法院交通法庭
                                  法  官    田  幸  艷
右正本證明與原本無異。
如不服本裁定，應於裁定送達後五日內向本院提出抗告狀( 應附繕本 )。
  書記官    陳  玉  芬
中      華      民      國    九十      年      四      月      二      日


司法院資訊處製作；財團法人民間司法改革基金會備份。
